【裁判字號】    97,裁,3486
【裁判日期】    970710
【裁判案由】    綜合所得稅
【裁判全文】
最  高  行  政  法  院  裁  定
                                      97年度裁字第3486號
再 審原 告  甲○○
再 審被 告  財政部臺北市國稅局
代  表  人  凌忠嫄
上列當事人間綜合所得稅事件，再審原告對於中華民國96年5月
18日本院96年度判字第878號判決，提起再審之訴，關於行政訴
訟法第273條第1項第1款部分，本院裁定如下：
    主  文
再審之訴駁回。
再審訴訟費用由再審原告負擔。
    理  由
一、按提起再審之訴，應依行政訴訟法第277條第1項第4款之規
    定表明再審理由，此為必須具備之程式。所謂表明再審理由
    ，必須指明確定判決有如何合於行政訴訟法第273條或第274
    條所定再審事由之具體情事，始為相當。倘僅泛言有再審事
    由而無具體情事者，仍難謂已合法表明再審理由，所提再審
    之訴，即屬不合法。
二、本件再審原告對於本院96年度判字第878號判決主張依行政
    訴訟法第273條第1項第1款提起再審之訴，其起訴意旨略以
    ：原確定判決違反勞動基準法第55條第3項及所得稅法第14
    條第1項第9類立法意旨，並誤解財政部92年5月12日台財稅
    字第0910451612號函規定，顯有適用法規錯誤之再審事由等
    語。經查本案退休金之計算係依原建業事務所86年8月25日
    公佈之「會計師之退休、資遣及撫卹辦法」第4條及第7條之
    規定計算，得支領退休金總額為新台幣47,590,844元，並依
    第8條規定：「依第7條規定計算得支領之退休金或資遣費，
    於退休或資遣日起分6期每半年支付1次。」，係屬分次領取
    退休金，而非一次領去退休金，尚無上引財政部92年解釋之
    適用，業經原確定判決敘明其得心證之理由甚詳，係屬原確
    定判決依法解釋契約認定事實及適用法令之職權，核無不合
    。再審意旨猶執原詞加以爭執，難謂已合法表明再審理由。
    次查勞動基準法第55條第2項係指一次退休金分期給付之情
    形，與本案分期逐次領取退休金不同，再審原告加以援引，
    尚屬誤解。至所得稅法第14條第1項第9類就一次領取、分期
    領取及兼領一次退職所得及分期所得者，分別加以規定其所
    得額計算方式，如屬分期領取者，自應適用該規定，此與立
    法理由所稱為維護退休者之利益而修訂意旨並無違背。從而
    再審起訴意旨；未具體表明再審理由，其再審之訴為不合法
    ，應予駁回。另再審原告主張依行政訴訟法第273條第1項第
    14款規定提起再審之訴部分，本院無管轄權，另以裁定移送
    臺北高等行政法院管轄，併此敘明。
三、據上論結，本件再審之訴為不合法。依行政訴訟法第278條
    第1項、第104條、民事訴訟法第95條、第78條，裁定如主文
    。
中    華    民    國    97    年    7     月    10    日
                    最高行政法院第二庭
                        審判長法官  高  啟  燦
                              法官  黃  清  光
                              法官  黃  合  文
                              法官  廖  宏  明
                              法官  楊  惠  欽
以  上  正  本  證  明  與  原  本  無  異
中    華    民    國    97    年    7     月    10    日
                              書記官  彭  秀  玲


司法院資訊處製作；財團法人民間司法改革基金會備份。
